【裁判字號】    97,上更(一),14
【裁判日期】    970408
【裁判案由】    傷害致重傷
【裁判全文】
臺灣高等法院臺中分院刑事判決      97年度上更(一)字第14號
上  訴  人  臺灣臺中地方法院檢察署檢察官
上  訴  人
即  被  告  丙○○
          （已死亡）
                      之13號
指定辯護人  本院公設辯護人  甲○○
上列上訴人因傷害致重傷案件，不服臺灣臺中地方法院九十五年
度訴字第二七一二號中華民國九十六年二月十三日第一審判決（
起訴案號：臺灣臺中地方法院檢察署九十五年度偵字第一二三一
五號），提起上訴，經本院判決後，由最高法院發回更審，本院
判決如下：
    主  文
原判決關於傷害致重傷部分，撤銷。
丙○○被訴傷害致重傷部分，公訴不受理。
    理  由
一、按案件有被告死亡之情形者，應諭知不受理之判決，且得不
    經言詞辯論為之，刑事訴訟法第三百零三條第五款、第三百
    零七條分別定有明文。
二、公訴意旨略以：上訴人即被告（下稱被告）丙○○因其父親
    陳耕與乙○○、趙水發、劉武松、戊○○，於民國九十五年
    四月三日二十時許，在臺中縣大肚鄉大東村「金聖宮」，因
    細故發生爭執，徒手互毆，嗣乙○○夥同丁○○、劉同行及
    另一名不詳年籍姓名之成年男子，在臺縣大肚鄉○○村○○○街與福興街之「福興宮」前，以磚或徒手毆打戊○○，而
    戊○○亦基於傷害人身體之犯意，夥同具犯意聯絡之劉武松
    、丙○○、陳耕、趙水發及十多名不詳年籍姓名成年男子持
    棍棒或徒手毆打乙○○、丁○○，使丁○○（公訴人誤繕為
    曾水通）受有左側外踝骨折、頭部外傷合併撕裂傷、左眼球
    破裂術後目前左眼視力無光覺之重傷害。因認被告丙○○涉
    犯有刑法第二百七十七條第二項後段之傷害致重傷罪嫌等語
    。
三、經查：被告丙○○業已於九十六年十一月三十日死亡（並於
    九十六年十二月十日辦理除戶之手續），此有其個人基本資
    料、個人除戶資料各一份附卷可稽，被告既已於原審判決後
    上訴本院中死亡，依上開說明，自應諭知不受理之判決，原
    審未及審酌，遽對被告被訴傷害致重傷罪部分為有罪之諭知
    ，即有未合，自應由本院將原判決關於被告被訴傷害致重傷
    部分，予以撤銷，且不經言詞辯論，逕為諭知公訴不受理之
    判決。
四、至被告丙○○被訴刑法第二百七十七條第一項之普通傷害罪
    部分，因告訴人於第一審辯論終結前當庭具狀撤回告訴，經
    原審依法為公訴不受理之判決，此部分因未經檢察官提出上
    訴而確定，併此敘明。
據上論斷，應依刑事訴訟法第三百六十九條第一項前段、第三百
六十四條、第三百零三條第五款、第三百零七條，判決如主文。
中    華    民    國    97    年    4     月    8     日
            刑事第九庭    審判長法  官  陳  筱  珮
                                法  官  趙  春  碧
                                法  官  許  旭  聖
上列正本證明與原本無異。
檢察官得上訴。
如不服本判決應於收受送達後10日內向本院提出上訴狀，其未敘
述上訴之理由者並得於提起上訴後10日內向本院補提理由書（均
須按他造當事人之人數附繕本）。
                                書記官  紀  美  鈺
中    華    民    國    97    年    4     月    8     日


司法院資訊處製作；財團法人民間司法改革基金會備份。
